【裁判字號】    98,簡上,219
【裁判日期】    981028
【裁判案由】    妨害自由
【裁判全文】
臺灣新竹地方法院刑事判決             98年度簡上字第219號
上  訴  人
即  被  告  丁○○
            丙○○
            乙○○
上列上訴人即被告因妨害自由案件，不服本院竹東簡易庭於中華
民國98年6 月8 日所為之98年度竹東簡字第53號刑事簡易判決（
偵查案號：97年度偵字第5425號）提起上訴，本院管轄第二審之
合議庭判決如下：
    主  文
原判決撤銷。
丁○○共同犯強制罪，累犯，處有期徒刑肆月，如易科罰金，以
新臺幣壹仟元折算壹日。
丙○○共同犯強制罪，處有期徒刑參月，如易科罰金，以新臺幣
壹仟元折算壹日。緩刑貳年。
乙○○共同犯強制罪，處有期徒刑參月，如易科罰金，以新臺幣
壹仟元折算壹日。緩刑貳年。
    事  實
一、丁○○前於91年間因妨害風化等案件，經本院以91年度訴字
    第370 號判決判處有期徒刑5 月，於93年1 月6 日執行完畢
    。緣溫政芳得知其友陳梭家於97年7 月11日遭甲○○持刀傷
    害（甲○○傷害部分經本院以98年度易字第5 號判決判處有
    期徒刑3 月確定），即以電話邀集丁○○一起前往找甲○○
    理論，適丙○○及乙○○在丁○○身旁，溫政芳等4 人即相
    約於97年7 月12日晚間23時許，至新竹縣橫山鄉○○路○ 段
    22 巷12 號甲○○家理論。溫政芳4 人於上開時間進入甲○○家後，溫政芳即命甲○○以新臺幣（下同）100 萬元處理
    賠償事宜，經甲○○表示僅有能力賠償5 萬元後，溫政芳4
    人心生不滿，即當場基於強制之犯意聯絡，盤據在甲○○家
    中1小 時拒不離開，並由溫政芳恫以：「錢拿出來解決，其
    他一切免談，否則不會放過你」，命甲○○自己開價，甲○○因懼於溫政芳等4 人之脅迫，答應賠償50萬元，溫政芳旋
    從背包內取出預備之本票、印泥，對甲○○恐嚇以「不簽，
    我砍你、殺你」，命甲○○交出國民身分證，並由丙○○持
    去影印，脅迫甲○○行簽立面額50萬元本票1 張之無義務之
    事。
二、案經甲○○訴由臺灣新竹地方法院檢察署檢察官偵查後聲請
    簡易判決處刑。
    理  由
一、上開犯罪事實，業據被告三人於本院準備程序及審理時均坦
    承不諱，核與被害人甲○○於警詢及偵查中證述，及證人陳
    梭家於警詢中證述之情節相符，被告三人之自白乃與事實相
    符，堪信為真實，其上開犯行事證明確，應依法論科。
二、核被告所為，係犯刑法第304 條第1 項之強制罪。被告三人
    與溫政芳就上開犯行間，有犯意聯絡、行為分擔，為共同正
    犯。被告丁○○前於91年間因妨害風化等案件，經本院以91
    年度訴字第370 號判決判處有期徒刑5 月，於93年1 月6 日
    執行完畢，此有台灣新竹地方法院檢察署刑案資料查註紀錄
    表及台灣高等法院被告前案紀錄表在卷可稽，其於有期徒刑
    執行完畢後，5 年以內故意再犯本件有期徒刑以上之罪，為
    累犯，應依刑法第47條第1 項之規定，加重其刑。原審認定
    被告等之犯罪事實及證據明確，因而判處被告丁○○有期徒
    刑6 月，如易科罰金，以1000元折算1 日，判處被告丙○○
    有期徒刑4 月，如易科罰金，以1000元折算1 日，判處被告
    乙○○有期徒刑4 月，如易科罰金，以1000元折算1 日，固
    非無見，原審未及審酌被告三人在本院審理時業已與被害人
    甲○○達成和解，並賠償被害人甲○○新臺幣（下同）2000
    0 元（其中2000元庭前已先行交付被害人，剩餘18000 元當
    庭交付被害人），由被害人收受無誤等情（見本院卷第39頁
    ），此乃新發生之有利於被告之事實，足以影響本件量刑之
    基礎，是原判決既有上開未及審酌之處，允宜由本院予以撤
    銷改判，被告等三人提起本件上訴，認原審量刑過重，提起
    上訴，請求撤銷改判，其上訴有理由。爰審酌(1)被告丁○○
    ，本件參與程度較被告溫政芳為低，且犯後坦承犯行，並與
    被害人甲○○達成和解，被害人並於本院當庭一再表示原諒
    被告丁○○並請求本院從輕量刑（見本院卷第22頁背面98年
    9 月14日準備程序筆錄、本院卷第39 頁98 年10月14日審理
    筆錄），及被告之素行、品行、生活狀況、智識程度等一切
    情狀；(2)被告丙○○、乙○○，本件參與程度較溫政芳為低
    ，且犯後坦承犯行，並與被害人甲○○達成和解，被害人並
    於本院當庭一再表示原諒被告丙○○、乙○○同意給二人緩
    刑機會（見本院卷第22頁背面98年9 月14日準備程序筆錄、
    本院卷第39頁98年10月14日審理筆錄），及被告二人前無不
    良素行、品行、生活狀況、智識程度等一切情狀，分別量處
    如主文第二、三、四項所示之刑，並均諭知易科罰金之折算
    標準。
三、末查，被告丙○○、乙○○前未曾受有期徒刑以上刑之宣告
    ，有臺灣高等法院被告前案紀錄表附卷可稽，其因一時失慮
    受同儕邀約致罹刑典，犯罪情節尚屬輕微，事後亦能坦承犯
    行，態度良好，並已當庭賠償被害人甲○○，被害人甲○○
    並於本院當庭一再表示原諒被告丙○○、乙○○，同意給二
    人緩刑機會，此有本院98年9 月14日準備程序筆錄、98年10
    月14日審理筆錄可稽（見本院卷第22頁背面、第39頁），被
    告二人經此偵審程序之教訓後，應能知所警惕，信無再犯之
    虞，本院因認對其等二人所宣告之刑以暫不執行為當，爰併
    予宣告緩刑2 年，促其等二人戒慎，用啟自新。
據上論斷，應依刑事訴訟法第455 條之1 第1 項、第3 項、第36
9 條第1 項前段、第364 條、第299 條第1 項前段，刑法第28條
、第304 條第1 項、第41條第1 項前段、第47條第1 項、第74條
第1 項，刑法施行法第1 條之1 ，判決如主文。
本案經檢察官邱宇謙到庭執行職務。
中    華    民    國    98    年    10    月    28    日
                  刑事第六庭  審判長法  官  黃美盈
                                    法  官  邱忠義
                                    法  官  李毓華
以上正本證明與原本無異。
不得上訴。
中    華    民    國    98    年    10    月    28    日
                                    書記官  陳美利


司法院資訊處製作；財團法人民間司法改革基金會備份。
